【裁判字號】    99,消債清,39
【裁判日期】    990831
【裁判案由】    清算
【裁判全文】
臺灣桃園地方法院民事裁定            99年度消債清字第39號
聲  請  人
即  債務人  甲○○
代  理  人  李宏文律師
上列當事人因消費者債務清理事件聲請清算，本院裁定如下：
    主  文
債務人甲○○自中華民國九十九年九月二日下午五時起開始清算
程序，並同時終止清算程序。
聲請程序費用新臺幣壹仟元由聲請人負擔。
    理  由
一、按法院開始清算程序之裁定，應載明其年、月、日、時，並
    即時發生效力；債務人之財產不敷清償清算程序之費用時，
    法院應裁定開始清算程序，並同時終止清算程序，消費者債
    務清理條例第83條第1項、第85條第1項分別定有明文。
二、本件聲請人即債務人主張：伊目前債務總金額為新台幣（下
    同）1,815,186 元，前雖曾與最大債權銀行台新銀行成立協
    商，約定自民國95年5 月起每月繳納23,601元之協商金額，
    然聲請人每月工作收入僅有12,000元至15,000元，前述協商
    款項已遠超過聲請人之能力負擔範圍，終至毀諾，實非可歸
    責於聲請人。綜上，由於聲請人之債務人已有不能清償之情
    事，爰依法向本院聲請清算等語。
三、經查：
  (一)聲請人原以聲請狀陳報負欠債務為1,690,186 元，惟前述債
    務金額未納入民間債務款項，後經重新陳報債權人清冊，確
    定聲請人積欠之債務總金額為1,815,186 元，含金融機構無
    實物擔保債務1,572,806 元（合作金庫銀行16,744元、國泰
    世華銀行211,190 元、渣打國際商業銀行75,892元、遠東銀
    行109,070 元、永豐銀行128,048 元、玉山銀行68,624元、
    台新銀行567,238 元、日盛銀行161,000 元、中國信託銀行
    235,000 元），以及民間無實物擔保債務242,380 元（含友
    邦信永卡公司117,380 元、林秀蘭75,000元、林進雄50,000
    元），前述聲請人債務金額，業據聲請人提出最新財團法人
    金融聯合徵信中心當事人查詢個人資料（信用報告）回覆書
    （本院卷第9 頁），足堪認定。
  (二)據聲請人之財政部台灣省北區國稅局96、97年度綜合所得稅
    各類所得資料清單，聲請人名下現無任何財產，且於96年、
    97年之平均每月薪資均為0 元。又聲請人自陳其自98年度7
    月起於花店任職，每月收入12,000元至15000 元，有其提出
    翠戀花藝坊之在職證明及薪資明細於本院卷第15頁可稽，堪
    認聲請人目前每月薪資為13,000元〔計算式：（12,000元＋
    12,000元＋15000 元）÷3 ＝13,000元〕。另經與配偶共同
    分攤後，聲請人稱其每月負擔生活必要支出及三名子女扶養
    費共13,500元（含每月食費10,000元、電話費500 元、水電
    費500 元、子女三人教育費2,500 元），尚未逾以行政院內
    政部公布歷年最低基本生活費標準計算之水準（計算式：9,
    829 元×3 ÷2 ＋9,829 元＝24,573元，元以下四捨五入）
    ，應屬合理。
  (三)據上，聲請人96、97年度平均每月薪資所得分別為0 元，扣
    除聲請人每月之日常生活支出13,500元後，96、97年度之每
    月償債能力均為為-13,500 元、-13,500 元，顯不足以支應
    其於95年5 月間與最大債權金融機構台新商業銀行銀行成立
    之債務協商還款方案（80期、利率0 ％、每月償還23,601元
    ），是聲請人以向友人借貸方式履行前開協商條件10期後，
    終因協商款項遠超過聲請人之能力範圍及友人不願再予金錢
    資助而毀諾，尚屬因不可歸責於己之情事而毀諾，按消費者
    債務清理條例第151 條第5 項但書之規定，並無礙於其按消
    費者債務清理條例為為本件清算事件之聲請。又以聲請人現
    每月收入僅有13,000元觀之，其就前開每月13,500元之生活
    必要費用及扶養費支出，即已無法負擔，遑論清償其餘債務
    ，堪認本件債務人確有不能清償債務之情事。從而，本件參
    酌清算程序之規模，聲請人之財產應不敷清償清算程序之費
    用，故依上開規定裁定開始本件清算程序，並同時終止清算
    程序，爰裁定如主文。
中    華    民    國    99    年    8     月    31    日
              民事第一庭    法      官  郭俊德
正本係照原本作成。
開始清算程序之裁定不得抗告，如不服同時終止清算程序之裁定
，應於本裁定送達10日內，以書狀向本院提出抗告，並同時繳納
抗告費新台幣1,000元。
中    華    民    國    99    年    8     月    31    日
                            書  記  官  黃澧

司法院資訊處製作；財團法人民間司法改革基金會備份。
